【裁判字號】    98,訴,2223
【裁判日期】    980731
【裁判案由】    毒品危害防制條例
【裁判全文】
臺灣臺中地方法院刑事判決              98年度訴字第2223號
公  訴  人  臺灣臺中地方法院檢察署檢察官
被      告  甲○○
                    （另案在臺灣臺中監獄執行中）
上列被告因違反毒品危害防制條例案件，經檢察官提起公訴（98
年度毒偵字第2094號），被告於本院準備程序進行中就被訴事實
為有罪之陳述，經本院合議庭裁定改依簡式審判程序審理，判決
如下：
    主    文
甲○○施用第一級毒品，累犯，處有期徒刑壹年；又施用第二級
毒品，累犯，處有期徒刑伍月。應執行有期徒刑壹年參月。
    犯罪事實及理由
一、犯罪事實：甲○○前於民國93年間，因施用毒品案件，經本
    院以93年度毒聲字第200號裁定送觀察、勒戒後，認無繼續
    施用毒品之傾向，於93年3月23日出所，並由臺灣臺中地方
    法院檢察署檢察官於93年3月19日以93年度毒偵字第186、24
    4、688號不起訴處分確定。又於93年間，因違反毒品危害防
    制條例案件，經本院以93年易字1568號判處應執行有期徒刑
    1年2月確定，與另所犯違反槍砲彈藥刀械管制條例案件所處
    有期徒刑3月，罰金新臺幣1萬8000元，有期徒刑部分合併定
    應執行刑為有期徒刑1年6月確定，於95年2月26日縮刑期滿
    ，再就罰金刑部分易服勞役，於95年3月11日因縮短刑期執
    畢出監。仍不知悔改，又於96年間, 因施用第二級毒品罪，
    經本院以96年度易字第344號判處有期徒刑1年確定，與另所
    犯竊盜罪所處有期徒刑8月、9月，嗣分別經減刑為有期徒刑
    6月、4月、4月又15日，定應執行刑為有期徒刑1年1月確定
    ，於96年12月23日縮刑期滿執行完畢。詎其仍不知悔改，分
    別基於施用第一級毒品海洛因及第二級毒品甲基安非他命之
    犯意，於98年2月25日晚上，在臺中市○○區○○路61號之
    住處內，以玻璃球燒烤之方式，施用第一級毒品海洛因及第
    二級毒品甲基安非他命各1次。嗣為警於98年2月26日16時50
    分許，在臺中縣潭子鄉○○路○段89巷54弄16號查獲，並經
    甲○○同意採集其尿液送往中山醫學大學附設醫院檢驗科藥
    物檢測中心檢驗，結果呈嗎啡、甲基安非他命陽性反應。
二、證據名稱：
(一)、被告甲○○於本院審理時之自白。
(二)、中山醫學大學附設醫院檢驗科藥物檢測中心尿液檢驗報告、
    臺中縣警察局刑警大隊偵四隊委託鑑驗尿液代號與真實姓名
    對照表各乙紙在卷可參。
(三)、臺灣臺中地方法院檢察署刑案資料查註紀錄表、臺灣高等法
    院被告前案紀錄表（被告前案及素行之認定）。
三、論罪科刑部分：按海洛因為毒品危害防制條例第2條第2項第
    1款所明定之第一級毒品，甲基安非他命為毒品危害防制條
    例第2條第項第2款所明定之第二級毒品。核被告甲○○所為
    ，係犯毒品危害防制條例第10條第1項之施用第一級毒品罪
    、同條第2項之施用第二級毒品罪。被告為供已施用而於施
    用前持有第一級毒品海洛因、第二級毒品甲基安非他命之低
    度行為，分別為其施用之高度行為所吸收，均不另論罪。被
    告所犯施用第一級毒品罪與施用第二級毒品罪2罪間，其犯
    意各別，行為互殊，應予分論併罰。被告前於93年間，因違
    反毒品危害防制條例案件，經本院以93年易字1568號判處應
    執行有期徒刑1年2月確定，與另所犯違反槍砲彈藥刀械管制
    條例案件所處有期徒刑3月，罰金新臺幣1萬8000元，有期徒
    刑部分合併定應執行刑為有期徒刑1年6月確定，於95年2月
    26日縮刑期滿，再就罰金刑部分易服勞役，於95年3月11日
    因縮短刑期執畢出監。仍不知悔改，又於96年間, 因施用第
    二級毒品罪，經本院以96年度易字第344號判處有期徒刑1年
    確定，與另所犯竊盜罪所處有期徒刑8月、9月，嗣分別經減
    刑為有期徒刑6月、4月、4月又15日，定應執行刑為有期徒
    刑1年1月確定，於96年12月23日縮刑期滿執行完畢，有臺灣
    臺中地方法院檢察署刑案資料查註紀錄表、臺灣高等法院被
    告前案紀錄表各乙份在卷可憑，其於受徒刑執行完畢後5年
    以內，故意再犯本件有期徒刑以上之2罪，均為累犯，各應
    依刑法第47條第1項之規定，加重其刑。爰審酌被告前有多
    次施用毒品前科，仍無法戒絕毒癮，竟又再次施用第一級毒
    品海洛因及第二級毒品甲基安非他命，無視於毒品對於自身
    健康之戕害及國家對於杜絕毒品犯罪之禁令，惟審酌施用毒
    品係自戕行為，並未因此而危害他人，所生損害不大，犯罪
    手段尚屬平和及坦承犯行，態度良好等一切情狀，各量處如
    主文所示之刑，並定其應執行刑，以示懲儆。
據上論斷，應依刑事訴訟法第273條之1第1項、第299條第1項前
段、第310條之2，毒品危害防制條例第10條第1項、第2項，刑法
第11條前段、第47條第1項、第51條第5款，判決如主文。
中    華    民    國    98    年    7     月    31    日
                        臺灣臺中地方法院刑事第十五庭
                            法  官  劉麗瑛
以上正本證明與原本無異。
如不服本判決應於收受判決後10日內向本院提出上訴書狀，並應
敘述具體理由；其未敘述上訴理由者，應於上訴期間屆滿後20日
內向本院補提理由書（均須按他造當事人之人數附繕本）「切勿
逕送上級法院」。
                            書記官  王玟
中    華    民    國    98    年    7     月    31    日
附錄論罪科刑法條全文：
毒品危害防制條例第10條
施用第一級毒品者，處六月以上五年以下有期徒刑。
施用第二級毒品者，處三年以下有期徒刑。


司法院資訊處製作；財團法人民間司法改革基金會備份。
